# 咨询服务业务的收入确认

提问人：yanggh770915 时间：2023-05-26 11:52:57
请教版主：
被审计单位从事安全与环保咨询服务业，与客户签署的业务合同的主要条款：
1 、服务内容：调研（不出具具体的调研报告）、出具质量管理认证报告（基于前期的调研工作）、出具第三方评审报告（用于参加省级评审和国家级评审）
2 、客户通过国家级评审后，客户可以获取一定的补贴。
3 、合同约定，签署合同并完成调研工作付20%（ 20 万元），交付质量管理认证报告付30%（ 30 万元），交付第三方评审报告付40%(40万元），完成国家级评审付10%（ 10 万元），如果没有通过国家级评审，余款10%客户无需支付，客户前期已经支付的费用亦无需退还。
被审计单位具有相关资质，市场上有其他同行业供应商；安全与环保咨询服务不存在技术壁垒，无专门的标准或要求，理论上具有可替代性。
被审计单位拟按产出法确认收入，即完成调研确认 20 万，交付质量管理认证报告确认 30 万，交付第三方评审报告确认 40 万，通过国家级评审确认 10 万，若未通过国家级评审，则不再确认 10 万的收入。
咨询的问题：
调研、质量管理认证报告、第三方评审报告、通过国家级评审，应怎样确认可明确区分的履约义务？可否将四个承诺确认为单项履约义务，按时段法、根据产出（成果交付）进度确认收入？

回答人：chenyiwei
根据新收入准则第十条规定，区分履约义务需同时满足“商品可明确区分”和“承诺可明确区分”的条件。其中，对于“承诺可明确区分”，应确保不属于该条所列的三种情形中的任何一种。就本案例而言，应考虑各阶段的工作成果对客户有无独立的商业价值，是否只有到了最后的“通过国家级评审”这一步，对客户才是有意义的。
如果其中的“质量管理认证报告”和“第三方评审报告”都有标准化的格式和内容，不同服务商出具的此类报告的内容和格式基本类似，可以互相承认（互认等效），则可能可以分别构成单项履约义务；反之，如果相对标准化程度低，各步骤之间关联度高，只能由一家服务机构从头做到底的，则整体构成单项履约义务。
在新收入准则下，此类履约义务不论是单项还是多项，因为是非标准化的专业服务，且服务成果并非在服务期间随时提交，约定的进度付款又滞后于实际履约进度，故都是在一个时点履行的履约义务，不应按履约进度逐步确认收入。